臺灣高等法院高雄分院刑事判決　　　　 96年度上易字第878號
上　訴　人　臺灣高雄地方法院檢察署檢察官
被　　　告　甲○○
上列上訴人因被告竊盜案件，不服臺灣高雄地方法院96年度易字
第1789號中華民國96年7 月25日第一審判決（起訴案號：臺灣高
雄地方法院檢察署96年度速偵字第192 號），提起上訴，本院判
決如下：
    主  文
原判決撤銷。
甲○○竊盜，處有期徒刑肆月，如易科罰金，以新台幣壹仟元折
算壹日，減為有期徒刑貳月，如易科罰金，以新台幣壹仟元折算
壹日。
    事  實
一、甲○○於民國96年4 月16日下午，駕駛大貨車1 輛（未掛車
    牌、引擎號碼為8DC0000000號），載運挖土機1部（廠牌KO
    BELCO 、型號SK－120） 、工人金水生、魯仁德、魯董雪美
    3 人及工具、材料等，前往濁口溪上游萬山村河段施作護岸
    工程，該貨車行經濁口溪前，甲○○先將挖手機駛下大貨車
    停於岸邊，並載送金水生等人過溪下車，攜帶工具、材料離
    去後，回程途經萬山村濁口溪萬山2 號吊橋下方涉溪時，因
    該車後方過輕而陷溪中，甲○○遂游回岸邊操作挖土機搬運
    濁口溪溪床上大溪石1 顆（長2.2 公尺、寬1.3 公尺、高0.
    9 公尺，可作為庭院佈置用）上車，使該大貨車得以過溪，
    甲○○再游回溪中操作該挖土機上岸時，甲○○明知該溪石
    係屬經濟部水利署第7 河川局管轄持有，詎竟意圖為自己不
    法所有，將該溪石竊為己有，而未將該溪石搬運下車，逕將
    挖手機駛上大貨車停於該溪石後方，即行離去。嗣於同日下
    午5 時30分許，行經高雄縣茂林鄉茂林村「高132 縣道」2
    公里處時，經巡邏員警攔檢並通知經濟部水利署第七河川局
    人員汪隆盛到場會勘指認，而查獲上情。
二、案經高雄縣政府警察局六龜分局報由臺灣高雄地方法院檢察
    署檢察官偵查起訴。
    理  由
一、證人汪隆盛於警詢時供述雖屬被告以外之人於審判外之供述
    ，惟被告及檢察官均同意該供述作為證據，且本院認為言詞
    陳述作成時之情況，並無不法之情事，認為適當，依刑事訴
    訟法第159 條之5 第1 項之規定，自有證據能力。
二、訊據上訴人即被告甲○○供承有於前開時地駕車載運溪石為
    警查獲之事實，惟矢口否認有竊盜犯行，辯稱：伊老闆叫伊
    隔天再回去情人谷，所以未將溪石放下云云。經查：
(一)、被告為警查獲時，其所駕駛之上揭未掛車牌之大貨車上，載
    有挖土機及大溪石等情，為被告供承之事實，並有當場查獲
    之照片可憑。又該溪石係屬經濟部水利署第7 河川局管轄持
    有，被告取得該溪石並未經申請許等情，亦經證人汪隆盛於
    警詢時供述明確。
(二)、被告雖辯稱伊係因載運工人金水生等及工具、材料等過河後
    ，因車輛過輕無法過河，始以挖土機將上開溪石搬運上車，
    以便大貨車過河等情，固與證人金水生、魯仁德、魯董雪美
    3 人於原審證稱被告車子卡在河中，伊等在對岸以手比劃叫
    被告把石頭拿到車上加重量才可以過河等情相符。但被告過
    河後，為何未將該溪石放下，被告前後所辯，或稱忘記取下
    ，或稱第2 天還要過溪才未把石頭取下，或稱一時懶，想到
    情人谷也可以用到所以未卸下等情，前後所辯已未盡相符，
    而該石頭適合作為庭院佈置，有照片可按，又被告於偵查時
    已自承「我承認有偷石頭」等語，且衡酌：、被告所竊取
    之溪石甚巨，載運該溪石，勢必耗油，若被告第2 天還有用
    到，則被告於過溪後，以挖土機將該溪石搬到路旁或溪旁置
    放，隔日即可再用，與將該溪石載運回家，翌日再載運過溪
    相互比較，顯然經濟便捷，被告所辯第2 天還有用到始未將
    溪石放下，顯與常情悖離。、被告自承伊載運金水生等人
    於過河之前，即先將挖土機開下車，載送金水生等人過溪後
    ，回程渡河時，大貨車陷於河中，伊即游泳上岸操作挖土機
    將溪石搬上車，再駕駛該大貨車過河，嗣又游泳至溪中操作
    挖土機上貨車後，再經由產業道路駛至「高132 縣道」，若
    被告無竊盜之意，則被告於操作該挖土機過溪要上貨車後方
    時，順手將溪石搬下，乃為舉手之勞，被告竟不為之，其顯
    有竊取該溪石之意甚明，被告所辯不足採信，其犯行洵堪認
    定。
三、核被告所為係犯刑法第320 條第1 項之竊盜罪。原審未予詳
    查，遽為被告無罪之諭知，顯有未當，檢察官上訴意旨以此
    指摘原判決，為有理由，爰審酌被告素行良好、其智識程度
    、所造成之危害及其犯後態度等一切情狀，量處有期徒刑肆
    月，又被告所犯係在96年4 月24日之前，且無不得減刑之事
    由，爰依中華民國96年罪犯減刑條例第2 條第1 項第3 款之
    規定減其宣告刑2 分之1 ，並諭知易科罰金之折算標準，用
    示懲儆。
據上論結，應依刑事訴訟法第369 條第1 項前段、第364 條、第
299 條第1 項前段，刑法第320 條第1 項、第41條第1 項前段、
罰金罰鍰提高標準條例第1 條、中華民國96年罪犯減刑條例第2
條第1項第3款、第7條、第9條，判決如主文。
本案經檢察官張其主到庭執行職務。
中　　華　　民　　國　　96　　年　　11　　月　　12　　日
                  刑事第三庭    審判長法  官   周賢銳
                                      法  官   謝宏宗
                                      法  官   趙文淵
以上正本證明與原本無異。
不得上訴。
中　　華　　民　　國　　96　　年　　11　　月　　12　　日
　　　　　　　　　　　　　　　　　　　書記官   賴梅琴
附錄本件判決論罪科刑法條：
刑法第320條第1項
意圖為自己或第三人不法之所有，而竊取他人之動產者，為竊盜
罪，處 5 年以下有期徒刑、拘役或 5 百元以下罰金。
